【裁判字號】    95,上訴,1710
【裁判日期】    951123
【裁判案由】    兒童及少年性交易防制條例
【裁判全文】
臺灣高等法院刑事判決                95年度上訴字第1710號
上  訴  人  台灣宜蘭地方法院檢察署檢察官
上  訴  人
即  被  告  戊○○
指定辯護人  本院公設辯護人王永炫
被      告  甲○○
            乙○○
上列二人共同
指定辯護人  扶助律師鄭聯芳律師
被      告  丙○○
指定辯護人  本院公設辯護人王永炫
被      告  己○○
            丁○○
上列二人共同
選任辯護人  李秋銘律師
            黃金亮律師
上列上訴人等因被告等違反兒童及少年性交易防制條例案件，不
服臺灣宜蘭地方法院94年度少連訴字第13號，中華民國95年3 月
17日第一審判決（起訴案號：臺灣宜蘭地方法院檢察署93年度偵
字第2780號），提起上訴，本院判決如下：
    主  文
原判決關於戊○○部分撤銷。
戊○○成年人，與未滿十八歲之人共同連續意圖營利而媒介，使
未滿十八歲之人為性交易，處有期徒刑參年貳月，併科罰金新台
幣捌萬元，罰金如易服勞役，以新台幣貳仟元折算壹日。
其餘上訴駁回。
    事  實
一、戊○○為成年人與未滿十八歲之王○○（真實姓名年籍詳卷
    ，業經台灣宜蘭地方法院少年法庭裁定交付保護管束確定）
    共同基於意圖營利而媒介，使未滿十八歲之女子與不特定男
    客為猥褻性交易行為之概括犯意，自民國九十三年六月中旬
    某日起，至同年六月三十日止，由戊○○先後雇用明知為未
    滿十八歲之代號00000000（七十七年七月二十六日
    生、真實姓名年籍詳卷、以下簡稱Ａ女）、代號00000
    000（七十九年三月十一日生、真實姓名年籍詳卷、以下
    簡稱Ｂ女）、李○○（七十七年六月二十八日生、真實姓名
    年籍詳卷、以下簡稱Ｃ女）等三名女子從事坐檯脫衣陪酒之
    工作，並提供內容「印有「情人」字樣及00000000
    00、0000000000、0000000000（小
    旋）行動電話號碼」之名片，交由王○○、Ｃ女等人前往設
    於宜蘭縣宜蘭市○○路○段四九號之「天龍海鮮小吃部附設
    卡拉OK」（以下簡稱天龍小吃部）、同市○○路○段二五八
    號之「映像卡拉OK」（以下簡稱映象小吃部）等處所發送予
    店家或客人，供不特定之人為聯繫接洽性交易之用，並由戊○○、王○○負責接聽不特定之客人來電媒介前述女子前往
    約定之地點坐檯脫衣陪酒為性交易之行為，迨戊○○、王○○與男客洽定後隨即由戊○○親自或責由王○○分別載送上
    開女子多次前往天龍小吃部、映象小吃部等處所，從事與男
    客脫衣裸露上半身之方式為陪酒，時或可由男客撫摸之性交
    易，而依照每名少女二小時新台幣二千元之價格收取費用，
    戊○○或王○○則自前述費用中每二千元抽取五百元，其餘
    則歸少女所有，而以此方式連續多次共同媒介上開三名少女
    與不特定人為性交易。嗣於九十三年七月十五日下午六時許
    ，警方在宜蘭縣羅東陽明路十六巷十一號四樓查獲Ｃ女及庚○○另涉違反兒童及少年性交易防制條例案時（上述二人均
    經台灣宜蘭地方法院另案審結），因而循線查悉上情。
二、案經宜蘭縣警察局宜蘭分局報告台灣宜蘭地方法院檢察署檢
    察官偵查起訴。
    理  由
壹、證據能力部分：
    按「被告以外之人於審判外之言詞或書面陳述，除法律有規
    定者外，不得作為證據」，刑事訴訟法第一百五十九第一項
    定有明文，此即學理上所稱「傳聞證據排除法則」。而依上
    開法律規定，傳聞證據原則上固無證據能力，但如法律別有
    規定者，即例外認有證據能力。又被告以外之人於審判外之
    陳述，雖不符同法第一百五十九條之一至第一百五十九條之
    四之規定，但經當事人於審判程序同意作為證據，法院審酌
    該言詞陳述或書面陳述作成時之情況，認為適當者，亦得為
    證據。當事人、代理人或辯護人於法院調查證據時，知有第
    一百五十九條第一項不得為證據之情形，而未於言詞辯論終
    結前聲明異議者，視為有前項之同意，此則據同法第一百五
    十九條之五規定甚明。經查，本判決後開所引用證人洪清淵
    、王志安之被告以外之人於審判外之陳述，皆屬傳聞證據，
    惟被告戊○○及其辯護人及公訴檢察官雖知上開證據資料為
    傳聞證據，但於本院準備程序及審判期日中則均表示無意見
    而不予爭執，且迄至言詞辯論終結前亦未再聲明異議，本院
    審酌上開證據資料製作時之情況，尚查無違法不當及證明力
    明顯過低之瑕疵，亦認為以之作為證據應屬適當，故揆諸前
    開法律規定與說明，爰逕依刑事訴訟法第一百五十九條之五
    之規定，認前揭證據資料均例外有證據能力。
貳、實體部分：
一、被告戊○○有罪部分：
  (一)上揭事實業經被告戊○○於本院審理中坦承不諱，核與證人
    Ａ女、Ｂ女、Ｃ女於檢察官偵查時、原審及本院審理時之證
    述及證人王○○於原審法院少年法庭九十四年度少護字第一
    六號事件之供述及其於原審審理及本審理時證述情節大致相
    符，並有前述之名片影本一紙在卷可稽，另天龍小吃部、映
    象小吃部店內電話於九十三年六月二十五日至同年月二十七
    日間確有多次與前述名片上之0000000000、00
    00000000、0000000000等行動電話聯繫
    之紀錄，此有通聯紀錄數紙存卷可查，益證，證人Ａ女、Ｂ
    女、Ｃ女、證人王○○所言非虛，應與事實相符，而非刻意
    攀誣被告戊○○之詞，自堪採為證據。另前述名片上所載之
    行動電話號碼，除0000000000係Ｃ女本人之行動
    電話，業為Ｃ女於偵查中（偵卷第十六頁）證述明白外，其
    餘分別係被告及共犯王○○利用案外人陳清淵、王志宏之名
    義申請使用之情，亦據證人陳清淵、王志宏於警訊中陳述明
    白，且為被告戊○○所不爭執，並有中華電信通聯調閱查詢
    單（警卷十八─一頁）、和信電信通聯調閱查詢單（十八─
    十五頁）各一份在卷足憑，是被告提供行動電話號碼載於前
    述名片上，以為不特定客人聯繫之用，其有經營「情人應召
    站」從事媒介前述未滿十八歲之女子使之為性交易之行為，
    自明。此外在上揭時間內上述三名女子均係未滿十八歲之女
    子等情，亦有其真實姓名年籍對照表及卷附筆錄附卷足憑。
    綜上卷附之各項文書、證物及人證等補強證據已足資擔保被
    告於本院審理中所為之上開任意性自白之真實性，依刑事訴
    訟法第一百五十六條第一項、第二項之規定，自得據被告前
    開任意性自白及各該補強證據相互利用，認被告戊○○共同
    意圖營利而媒介未滿十八歲女子為性交易，事證明確，堪予
    認定。
  (二)按行為後法律有變更者，適用行為時之法律。但行為後之法
    律有利於行為人者，適用最有利於行為人之法律，刑法第二
    條第一項定有明文。被告行為後，兒童及少年性交易防制條
    例第二十三條第二項分別於九十四年二月五日經總統公佈施
    行，於同年二月七日生效，被告行為時兒童及少年性交易防
    制條例第二十三條第二項規定：「意圖營利而犯前項之罪者
    ，處三年以上十年以下有期徒刑，應併科新臺幣五百萬元以
    下罰金」。九十四年二月五日修正後則規定「意圖營利而犯
    前項之罪者，處三年以上十年以下有期徒刑，併科新臺幣五
    百萬元以下罰金。」其條文內容及法定刑部分實質均未修正
    ，僅將原規定之「應併科新臺幣五百萬元以下罰金」改為「
    併科新臺幣五百萬元以下罰金」，是修正前後之法律不生實
    質上變更，不屬刑罰法律之變更，無須比較適用，應逕適用
    裁判時之九十四年二月五日後修正後之兒童及少年性交易防
    制條例第二十三條第二項之規定論處。又比較新舊法時應就
    罪刑有關之共犯、未遂犯、想像競合犯、牽連犯、連續犯、
    結合犯，以及累犯加重、自首減輕暨其他法定加減（如身分
    加減）與加減例等一切規定，綜其全部罪刑之結果而為比較
    （最高法院九十五年第八次刑事庭會議決議參照）。查被告
    行為後，刑法第二十八條有關共犯、第五十六條有關連續犯
    等規定等規定，業於九十四年二月二日修正公布，並均自九
    十五年七月一日起施行，茲就比較情形分述如下：
    (1)刑法第二十八條有關共犯之規定，修正前第二十八條規定
      ：「二人以上共同實施犯罪之行為者，皆為正犯」，修正
      後則規定：「二人以上共同實行犯罪之行為者，皆為正犯
      」，亦即修正後規定，係將原來共同正犯之共同「實施」
      犯罪，改為共同「實行」犯罪，剔除完全未參與犯罪相關
      行為「實行」之「陰謀共同正犯」及「預備共同正犯」，
      是修正後之共同正犯之可罰性要件之範圍業已限縮，乃屬
      行為可罰性要件之變更，自應比較新舊法，惟本案被告與
      少年王○○係共同為上開意圖營利媒介未滿十八歲之人為
      性交易之犯罪行為，不論適用修正前、後之刑法第二十八
      條規定，被告與少年王○○均應成立共同正犯，經比較修
      正前、後之規定，對被告並無不利。
    (2)刑法第三十三條第五款有關罰金之最低數額部分，刑法分
      則編各罪所定罰金之貨幣單位原為銀元，修正前刑法第三
      十三條第五款規定：「罰金：（銀元）一元以上」，而銀
      元與新臺幣間之折算，依現行法規所定貨幣單位折算新臺
      幣條例規定，以銀元一元折算新臺幣三元；修正後刑法第
      三十三條第五款則規定：「罰金：新臺幣一千元以上，以
      百元計算之」；經比較修正前、後之規定，修正後刑法第
      三十三條第五款所定罰金之最低數額，較之修正前提高，
      自以修正前刑法第三十三條第五款規定有利於被告。
    (3)刑法第五十六條連續犯之規定，新修正刑法業已刪除連續
      犯之規定，此刪除雖非犯罪構成要件之變更，但顯已影響
      行為人刑罰之法律效果，自屬法律有變更，依新法第二條
      第一項規定，比較新、舊法結果，仍應適用較有利於被告
      之行為時法律即舊法論以連續犯（最高法院九十五年第八
      次刑事庭會議決議參照）。
    (4)綜合上述各條文修正前、後之比較，可知依修正前、後之
      規定，揆諸前揭最高法院決議所揭示之罪刑綜合比較原則
      ，依刑法第二條第一項前段之規定，應整體適用行為時即
      修正前之共犯、罰金最低數額及連續犯之規定。
  (三)次按兒童及少年性交易防制條例第二十三條第二項為刑法第
    二百三十一條第一項之特別規定，依特別法優於普通法之法
    律競合關係，應依兒童及少年性交易防制條例第二十三條第
    二項規定論處，最高法院八十九年度台上字第一七七六號判
    決可資參酌；又所謂「性交易」，依兒童及少年性交易防制
    條例第二條係指有對價之性交或猥褻行為。查證人Ａ女、Ｂ
    女、Ｃ女分別，出生於○○○年○月○○○日、七十九年三
    月十一日、七十七年六月二十八日，已如前述，渠於九十三
    年六月中旬至同年月三十日止從事性交易之期間，尚屬未滿
    十八歲之人，被告與共犯王○○共同媒介、載送Ａ女、Ｂ女
    、Ｃ女從事性交易之行為，係違反修正後兒童及少年性交易
    防制條例第二十三條第二項意圖營利媒介使未滿十八歲之人
    為性交易罪。又被告與共犯王○○就上開意圖營利媒介未滿
    十八歲之人為性交易犯行間，有犯意連絡及行為分擔，應依
    修正前刑法第二十八條之規定論以共同正犯，又被告先後多
    次意圖營利而媒介未滿十八歲之人為性交易之犯行，時間緊
    接，犯罪構成要件相同，顯係基於概括犯意為之，應依修正
    前刑法第五十六條連續犯之規定論以一罪，並加重其刑。又
    被告戊○○為成年人，共犯王○○則係七十六年十一月二十
    三日出生，於為上開行為時為未滿十八歲之人，有其年籍資
    料在卷可佐，被告戊○○與之共同犯罪，應依兒童及少年福
    利法第七十條第一項前段遞加重其刑。
  (四)原審對於被告予以論罪科刑，原非無見，惟被告行為後，刑
    法第四十二條第三項易服勞役之規定，業經總統於九十五年
    五月十七日公布修正，並定於九十五年七月一日施行，原審
    未及比較新舊法之適用，亦有未合。被告戊○○上訴否認犯
    罪，固不可取，惟原判決有上述可議之處，自應由本院將原
    判決撤銷改判。爰審酌被告其於本件犯罪中分擔之行為態樣
    、犯罪動機、手段、對社會善良風俗之影響、及對未滿十八
    歲少女之身心損害，及其犯後坦承大部分犯行之態度尚稱良
    好等一切情狀，量處如主文第二項所示之刑，至罰金部分諭
    知罰金易服勞役之折算標準，被告於行為時，刑法第四十二
    條第二項前段規定：「易服勞役以一元以上三元以下折算一
    日。」又受刑人行為時之易服勞役折算標準，業據修正前罰
    金罰鍰提高標準條例第二條前段規定，就其原定數額提高為
    一百倍折算一日，則本件受刑人行為時之易服勞役折算標準
    ，應以銀元三百元折算一日，即新台幣九百元折算1日。惟
    九十五年七月一日修正公布施行之刑法第四十二條第三項前
    段規定：「易服勞役以新台幣一仟元、二仟元或三仟元折算
    一日。」比較修正前後之易服勞役折算標準，以修正後之規
    定，較有利於受刑人，則應依刑法第二條第一項後段規定，
    適用修正後之刑法第四十二條第三項前段規定，定其折算標
    準，以示懲儆。至另於他案（九十三年度少連訴字第三十七
    號）庚○○違反兒童及少年性交易防制條例案扣得之前述載
    有「情人」字樣之名片一盒（內有四十四張）及名片七張，
    惟此固原為被告提供媒介前述少女從性交易所用之物，惟此
    因被告於九十三年六月三十日之後離開宜蘭停止經營應名站
    ，而由後續接手經營之Ｃ女繼續持用，已非屬被告所有之物
    ，爰不另於本件為沒收之諭知，併此說明。
二、被告甲○○、丙○○、乙○○、己○○、丁○○無罪部分：
  (一)公訴意旨另以：被告甲○○係前述天龍小吃部之負責人，被
    告丙○○、乙○○則是於該店幫忙；被告張美鈴則是上開映
    象小吃部之負責人、被告丁○○則是在該店幫忙。渠等五人
    在探得至渠等店內消費之顧客需要女子伴唱作樂時，為提高
    客人在渠等店內消費之意願，明知戊○○等人所經營上揭「
    情人應召站」僱用之女子係未滿十八歲之女子，竟仍與戊○○及少年王○○基於共同概括犯意之聯絡，由甲○○、丙○○、乙○○、己○○及丁○○多次分別以天龍小吃部之（０
    三）0000000號電話以及映象小吃部之（０三）00
    00000號電話與「情人應召站」聯絡後，戊○○與少年
    王○○再帶同Ａ女、Ｂ女及Ｃ女至該處所坐檯陪酒，或供客
    人撫摸，而共同媒介未滿十八歲之女子與客人為性交易行為
    。因認被告甲○○、丙○○、乙○○、己○○、丁○○等人
    係涉犯兒童及少年性交易防制條例第二十三條第二項之罪嫌
    云云。
  (二)按犯罪事實應依證據認定之，無證據不得認定其犯罪事實。
    不能證明被告犯罪者，應諭知無罪之判決。刑事訴訟法第一
    百五十四條第二項、第三百零一條第一項分別定有明文。事
    實之認定，應憑證據，如未能發現相當證據，或證據不足以
    證明，自不能以推測或擬制之方法，以為裁判基礎，最高法
    院著有四十年台上字第八六號刑事判例可資參照。又刑事訴
    訟法第一百六十一條第一項規定：檢察官就被告犯罪事實，
    應負舉證責任，並指出證明之方法。因此，檢察官對於起訴
    之犯罪事實，應負提出證據及說服之實質舉證責任。倘其所
    提出之證據，不足為被告有罪之積極證明，或其指出證明之
    方法，無從說服法院以形成被告有罪之心證，基於無罪推定
    之原則，自應為被告無罪判決之諭知（最高法院九十二年台
    上字第一二八號刑事判例要旨參照）。
  (三)公訴人認被告甲○○、丙○○、乙○○、己○○涉有前述犯
    行，無非以：證人王○○於警詢中、證人Ａ女、Ｂ女、Ｃ女
    等人於警詢及檢察官偵查時之陳述與上述天龍及映象小吃部
    店內使用之電話有與前述情人應召站名片所載電話聯繫之通
    聯紀錄等為證。
  (四)惟訊據被告甲○○、丙○○、乙○○、己○○、丁○○均堅
    詞否認有前述公訴人所指訴之犯行。被告甲○○辯稱：伊雖
    是天龍小吃部之負責人，但是並沒有媒介少女性交易，店內
    之電話是供客人使用之投幣式電話，並不知道是哪一個客人
    打的，而且伊只知道小姐有來而已，並不知道小姐在包廂內
    做何事；被告丙○○：則辯稱只是在天龍小吃部幫忙打掃、
    泡茶、切水果而已；被告乙○○則辯稱：只是在天龍小吃部
    之外場幫忙播放歌曲，包廂內之歌曲客人會自己放；被告己○○亦辯稱伊只是經營映象小吃部，客人大多只是來唱歌的
    ，並沒有參與戊○○等人之前述行為；被告丁○○亦辯稱：
    伊將房子租給己○○經營小吃部，有時候會應己○○之要求
    至店中修理水電或應付消防檢查而已。
  (五)經查：
    (1)公訴人雖以證人王○○、Ｃ女於警詢中之供述，佐證被告
      甲○○、乙○○、丙○○、陳美玲、丁○○等人會撥打前
      述情人應召站之電話聯絡小姐前往，並帶領小姐前往包廂
      ，待客人挑選後才離去等情，而認被告甲○○、丙○○、
      乙○○、陳美玲、丁○○有共同媒介未滿十八歲女子為性
      交易之行為，惟證人王○○、Ｃ女就本案在宜蘭縣警察局
      宜蘭分局刑事偵訊室所為警詢之言詞陳述，屬被告以外之
      人在審判外之陳述，為傳聞證據，檢察官對於辯護人此部
      分之抗辯於上訴稱本件因原審審理時事發當時已距一年五
      月之久，一般人之記憶較為模糊，且證人Ｃ女於原審審理
      中亦證稱：伊在警察局有這樣講，伊講的實在等語，除非
      有確切的事證可認為是證人係挾怨報復或者有其他具有非
      任意性的情況，足認其先前之陳述較不可信外，應該都屬
      於刑事訴訟法第一百五十九條之二所規定「具有可信之特
      別情況」，在證明被告等人犯罪事實存否必要之情況，應
      該例外有證據能力云云，然查，證人Ｃ女於警訊中之證述
      有矛盾之情，而不可信（詳如後述），復核無得為審判證
      據之法律依據，依刑事訴訟法第一百五十九條第一項規定
      ，即應予排除，不得作為本案證據。是自無法以證人王○○、Ｃ女於上開警詢時之證述，以為被告甲○○、乙○○
      、丙○○、己○○、丁○○等人不利認定之依據。
    (2)又證人A女、Ｂ女、C女於檢察官偵查時及原審審理時均證
      稱關於渠等前往上開處所與客人為性交易都是被告戊○○
      或是王○○安排等語；證人Ｃ女更於原審審理時證稱：「
      （問：妳到天龍小吃部陪酒時，是如何進入包廂？）答：
      戊○○會叫王○○坐計程車或帶我們過去上班，到店裡面
      如果戊○○有去，他就會帶我們進去包廂，如果是客人打
      電話給我們，我們就會問阿姨們是哪一間包廂找我們，我
      有問過甲○○、丙○○、乙○○也有，有時候如果他們也
      不知道那個客人，我們就會自己打電話問客人那個包廂」
      等語、「（問：妳到映象小吃部是如何進入包廂？）答：
      都是戊○○帶我們過去」等語，是以上述三名女子前往前
      述天龍小吃部、映象小吃部之情形，被告甲○○、丙○○
      、乙○○至多僅以店主身分對來店女子作一引導而已，並
      無證據足證被告甲○○、乙○○、丙○○、己○○、丁○○等人有媒介未滿十八歲之人為性交易之行為。再按證人
      Ｃ女曾於警訊時供稱：伊等之坐檯費為每二個小時一節，
      一節二千元，店家抽二百至四百元，我抽五百元（見警卷
      九─三、九─四頁），此乃證人Ｃ女自承其自九十三年六
      月三十日（應係七月一日之誤）起其自行經營應召站之抽
      取性交易費用女方式，但細究證人Ｃ女前後供述稱：每節
      代號00000000（花名思萱）分得一千五百元至一
      千八百元不等，代號00000000（花名紫蝶）分得
      一千二百元至一千五百元不等，花名喬妹所得一千六百元
      ，每人我抽五百元等語，以證人Ｃ女於警訊中所述之費用
      收取及分配方式，從事性交易之少女取得之金錢加計證人
      Ｃ女抽取之五百元，每一節費用總和已超過二千元，是足
      認證人Ｃ女於警訊中此部分所言，存有矛盾之處，而不可
      信，況證人Ａ女、Ｂ女、Ｃ女於偵查中結證稱渠等性交易
      每二小時收費二千元，老闆抽五百元（指被告戊○○及王
      ○○），我們拿一千五百元等語，另證人王○○亦證稱店
      家並未在費用中抽取一定成數之金額等語，是被告甲○○
      、己○○等人所開設之小吃店，是否從坐檯費用中抽取一
      定成數之利益，不無疑問。再參之，被告甲○○、己○○
      所經營之小吃店之消費方式，區分為包廂與大廳而有不同
      ，按包廂以時計費即三小時一千元至一小時五百元不等，
      大廳則按人頭計費，每人一百五十元，此業經被告甲○○
      、己○○於本院審理中供明在卷，且此消費方式亦符合一
      般社會消費慣例，渠等辯稱未從證人Ｃ女等之性交易中獲
      利，應屬非虛，自堪採信。
    (3)又前述天龍小吃部、映象小吃部店內電話於九十三年六月
      二十五日至同年月二十七日固有多次與前述名片上之00
      00000000、0000000000、00000
      00000等行動電話聯繫之紀錄，然究係由何人於店家
      內撥打，實無證據足以證明；且佐以Ｃ女所證述：「（問
      ：天龍小吃部的電話是不是投幣式的？）答：是，我問打
      電話的客人為何都用這支電話，客人都會說是天龍的電話
      ，他們已經在那裡」、「（問：丁○○、己○○有沒有打
      電話向你叫過小姐？）答：沒有」；是天龍小吃部及映象
      小吃部店內之電話不論係投幣式，亦或家用電話，然即屬
      提供來店之不特定客人使用，自亦無從依相關之電話通聯
      確知使用者為何人，更無據此認定係被告甲○○、乙○○
      、丙○○、己○○、丁○○等人撥打被告戊○○等人之行
      動電話為媒介之行為。
    (4)另證人Ａ女、Ｂ女雖於原審審理時證稱：被告甲○○、丙○○及乙○○、己○○、丁○○會引導渠等至包廂等語。
      然不僅並無證據足證被告甲○○明知前來店內之女子，係
      為與店內男客為前述性交易之行為；且經原審法院分離調
      查證據，被告甲○○就被告乙○○、丙○○部分，亦以證
      人身分證稱：被告丙○○、乙○○只是於店內分別幫忙倒
      茶水或撥放歌曲，均不曾帶坐檯小姐進入包廂，而且小姐
      也都是客人自己點叫的，嗣後亦不會進入包廂查看等語，
      顯見被告甲○○、乙○○、丙○○對於前來店內之女子，
      究係已在店中客人之友人抑或係客人點叫之陪酒女子，實
      尚無從得知，是亦難證明被告甲○○、丙○○、乙○○涉
      犯同條例第二十三條第二項之犯行；再者，上述三名少女
      至前述映象小吃店次數不多、僅約二、三次等情，已據Ａ
      女、Ｂ女、Ｃ女證述屬實；被告己○○、丁○○不會進包
      廂等語，亦據Ｃ女於本院審理時陳述甚詳；且被告丁○○
      係上述映像小吃部之房東，但不參與經營，只是於需修繕
      房屋水電或應付消防檢查時才會前去店內，且被告丁○○
      也沒有幫忙送過茶水或帶客人至包廂，也不曾幫客人點叫
      坐檯之小姐等情，亦經原審分離調查證據後，據被告己○○以證人身分證述甚詳，是亦難認為被告己○○、丁○○
      對於上述三名女子至店內後係將與客人為性交易行為一節
      有所認識。又證人Ｃ女於警訊中所供被告甲○○、己○○
      等人有問她們是否滿十八歲，她們都回答已滿十八歲（見
      警卷第九─十一頁），是被告甲○○、丙○○、乙○○、
      己○○、丁○○等人對證人Ａ女、Ｂ女、Ｃ女三人於前揭
      為性交易時，是否為未滿十六或未滿十八歲之人有所認識
      ，不無疑問，且復查無其他確切之證據證明被告甲○○、
      丙○○、乙○○、己○○、丁○○等人對從事性交易之Ａ
      女、Ｂ女、Ｃ女三人確為未滿十六或未滿十八歲之人有所
      認識，是被告甲○○、己○○等所經營之小吃店，縱知Ａ
      女等三人來店所為何事，而容留Ａ女、Ｂ女、Ｃ女到店裡
      脫衣陪酒之行為，然該小吃部之獲利乃源於客人點用餐食
      之費用、包廂使用費或大廳之人頭費，而與媒介或容留性
      交易而從中直接獲利之營利行為有間，復因被告甲○○、
      丙○○、乙○○、己○○、丁○○無從確知從事性交易之
      Ａ女等三人之實際年齡，而無從該當於情節較輕之刑法第
      二百三十一第一項意圖營利容留性交或猥褻罪、第二百三
      十三條第一項之容留未滿十六歲之人為性交或猥褻罪及兒
      童及少年性交易防制條例第二十三條第一項之容留未滿十
      八歲之人為性交易罪之餘地，何況是情節較重之兒童及少
      年性交易防制條例第二十三條第二項之意圖營利容留未滿
      十八歲之人為性交易罪，是公訴人以被告甲○○、丙○○
      、乙○○、己○○、丁○○等人有招呼證人Ａ女、Ｂ女、
      Ｃ女並為之引導之行為，遽認被告林被告甲○○、丙○○
      、乙○○、己○○、丁○○等人涉犯意圖營利容留、媒介
      未滿十八歲之人為性交易之犯行，恐有未洽。此外，復查
      無其他積極之證據足證被告甲○○、丙○○、乙○○、己○○、丁○○有公訴人所指訴之犯行，揆諸前揭說明，其
      犯罪自屬不能證明，自應為被告甲○○、丙○○、乙○○
      、己○○、丁○○無罪之諭知。
  (六)原審以不能證明被告甲○○、丙○○、乙○○、己○○、丁○○犯罪，而為其等無罪之諭知，經核原判決關於被告甲○○、丙○○、乙○○、己○○、丁○○部分並無違誤，檢察
    官提起上訴，以推測之詞指摘原判決不當，請求撤銷改判，
    為無理由，應予駁回。
據上論斷，應依刑事訴訟法第三百六十九條第一項前段、第三百
六十八條、第三百六十四條、第二百九十九條第一項前段，（九
十四年二月五日修正之）兒童及少年性交易防制條例第二十三條
第二項，兒童及少年福利法第七十一條第一項，刑法第二條第一
項、第十一條前段、修正前刑法第二十八條、第五十六條、現行
刑法第四十二條第三項，判決如主文。
本案經檢察官鍾鳳玲到庭執行職務。
中    華    民    國    95    年    11    月    23    日
                  刑事第十五庭審判長法  官  吳昭瑩
                                    法  官  王梅英
                                    法  官  李釱任
以上正本證明與原本無異。
如不服本判決，應於收受送達後十日內向本院提出上訴書狀，其
未敘述上訴之理由者並得於提起上訴後十日內向本院補提理由書
（均須按他造當事人之人數附繕本）。
                                    書記官  洪秋帆
中    華    民    國    95    年    11    月    24    日
附錄：本案論罪科刑法條全文
兒童及少年性交易防制條例第23條
引誘、容留、媒介、協助或以他法，使未滿十八歲之人為性交易
者，處一年以上7年以下有期徒刑，得併科新臺幣3百萬元以下罰
金。以詐術犯之者，亦同。
意圖營利而犯前項之罪者，處3年以上10年以下有期徒刑，併科
新臺幣5百萬元以下罰金。


司法院資訊處製作；財團法人民間司法改革基金會備份。
